Alexandre Berti

Solteiro, 30/08/89 Rua Nunes Machado, 1169 – Rebouças – Curitiba/PR. Telefone: (46) 99922-5552 alexandrebertii@gmail.com

Skype: eng.alexandre.berti

Linkedin: https://www.linkedin.com/in/alexandre-berti-a6aa313a/

Objetivo: Engenheiro mecânico

Resumo de qualificações:

Elaboração, desenvolvimento e orientação de projetos, treinamentos, Consultoria de empresas. Desenhos em Autocad e Solidworks. Análise e gerenciamento de recursos, coordenação de equipes. Experiência e habilidades adquiridas em empresa madeireira de grande porte nacional e no setor automotivo. Desenvolvimento de sistema de gestão. Experiência docente em curso profissionalizante. Inglês fluente, com intercâmbio para aperfeiçoamento do idioma em Dublin/Irlanda.

FORMAÇÃO ACADÊMICA

Engenharia Mecânica – UTFPR/2014. Gestão de Projetos/2016 Inglês – Avançado/ 2015 Autocad/Solidworks

EXPERIÊNCIA PROFISSIONAL:

SENAI Professor técnico

2015-2016

Qualificação profissional para formação de Operador de Processos Mecânicos, Supervisor de Produção e Treinamento de Segurança na Operação de Caldeiras em dois períodos contratados de 06 meses cada.

Alexandre Berti Engenheiro Mecânico independente

10/2015 - 12/2016

Desenvolvimento de projetos de máquinas para indústria madeireira, de novas linhas de produção, estrutura metálica, inspeção em caldeiras e vasos de pressão. Consultoria de viabilidade de projetos, investimento x retorno. Treinamento de segurança na operação de caldeiras.

JC Engenharia Engenheiro Mecânico

02/2015 - 09/2015

Elaboração, desenvolvimento e orientação de projetos com foco em estruturas metálicas. Desenhos em AutoCad ou SolidWorks, especificações técnicas, análise do retorno financeiro do investimento e gerenciamento de recursos. Projetos mecânicos, controle de qualidade, uso eficaz das matérias primas, controle de prazos e melhoria continua no processo de fabricação. Coordenação de equipes de 7 colaboradores na fabricação/ montagem de máquinas, equipamentos mecânicos e estruturas metálicas. * Diminuição do prazo de fabricação em torno de 10% a 15%, melhoria da qualidade do produto final e redução da utilização de matéria prima.

GP Combustíveis 08/2013-10/2014

Analista de manutenções 04/2014 - 10/2014 Estagiário de Engenharia Mecânica. 08/2013 - 03/2014

Elaboração, desenvolvimento e orientação de projetos em postos de combustíveis e bases de abastecimento. Desenho em AutoCad e SolidWorks, especificações técnicas, análise do retorno financeiro e gerenciamento de recursos. Coordenação de equipes de manutenção e terceirizadas. Negociação, elaboração de orçamentos, logística e compra de equipamentos. Desenvolvimento de sistema de controle patrimonial de gerenciamento clientes/equipamentos mecânicos para maior controle de localização dos equipamentos alugados pela empresa e menos perda patrimonial através do desenvolvimento do sistema próprio.

Vivência em questões ambientais como a obtenção de LO (Licença de operação), LI (Licença de Instalação) e LP (Licença Prévia) para postos de combustíveis junto aos órgãos ambientais de cada estado.